# 求教陈版主，美元人民币掉期业务的会计处理

提问人：ma58487 时间：2017-01-11 20:57:50
目前审计的客户有碰到一个美元掉期业务，假设 10 月 1 日以6.9的汇率卖出 10 万美元，（当日的市场汇率是6.8）取得人民币，在第二年 4 月，同样以6.9的汇率卖出人民币换回美元，请问这个美元掉期合约，在 10 月 1 日，怎么做会计处理，是确认汇兑损益吗；在 12 月31 日怎么做会计处理？

回答人：chenyiwei
掉期属于衍生工具，会计上应作为以公允价值计量且其变动计入当期损益的金融资产或金融负债。在你的案例中， 10 月 1 日按高于当日即期汇率的价格卖出而多收的 1 万元人民币就是该衍生金融负债的初始金额，后续期末按公允价值计量。掉期工具的估值信息可向交易对手银行索取。